臺灣板橋地方法院刑事判決　　　　　　　96年度訴字第4192號
公　訴　人　臺灣板橋地方法院檢察署檢察官
被　　　告　甲○○
上列被告因毒品危害防制條例案件，經檢察官提起公訴（96年度
毒偵字第8052號），被告於本院準備程序進行中就被訴事實為有
罪之陳述，並聽取當事人之意見後，經本院合議庭裁定由受命法
官獨任進行簡式審判程序，並判決如下：
    主  文
甲○○施用第一級毒品，累犯，處有期徒刑拾月；又施用第二級
毒品，累犯，處有期徒刑陸月。應執行有期徒刑壹年貳月。
扣案之注射針筒壹支沒收（其內含有第一級毒品海洛因殘留，量
微無法磅重，沒收銷燬）。
    事  實
一、甲○○前於民國89年間因施用毒品案件，經施以觀察勒戒後
    ，因無繼續施用毒品傾向，於89年3月21日執行完畢釋放。
    又於92年間因偽造文書案件，經本院於92年8 月22日以92年
    簡字第1998號判處有期徒刑5 月，如易科罰金以3 佰元折算
    1 日，而於92年9 月25日確定，並於93年4 月13日縮刑期滿
    執行完畢（再犯本件犯罪已構成累犯）。又其另於92年間因
    施用第一級、第二級毒品案件，經本院以93年訴字第114 號
    判處有期徒刑8 月、4 月，應執行有期徒刑10月確定；再於
    93年間因施用第二級毒品案件，經本院以93年簡字第3597號
    判處有期徒刑6 月確定；又於93年間因施用第一級毒品及轉
    讓第二級毒品案件，分別經本院以94年易字第103 號、94年
    訴字第291 號各判處有期徒刑8 月、10月確定，上開2 罪另
    經本院94年聲字第1549號裁定應執行有期徒刑1 年4 月；甲
    ○○所犯上開各罪接續執行（合計2 年8 月），自93年11月
    24 日 入監執行，迄95年9 月26日因假釋出監並付保護管束
    ，然其於假釋期間又犯他罪，前開假釋嗣經撤銷（所犯上該
    各罪業經本院於96年10月17以96年聲減字第6986號裁定減其
    宣告刑二分之一，又甲○○原在監執行期間已逾1 年4 月，
    所餘殘刑8 月16日已無庸執行）。詎甲○○仍未知悔改，復
    於96年10月9 日12時許，在臺北縣新莊市○○路104 之12號
    5 樓其友人張萱淩租屋處（張萱淩涉犯施用毒品罪部分已另
    行偵辦），先以海洛因摻水後再以其所有之注射針筒注射之
    方式注射第一級毒品海洛因在靜脈，以此方式施用第一級毒
    品海洛因1 次。嗣甲○○隨後在同址將第二級毒品甲基安非
    他命置於張萱淩所有之玻璃球吸食器內燒烤吸食煙氣之方式
    ，施用第二級毒品甲基安非他命1 次。
二、嗣經警於翌（10）日14時許在上址查獲張萱凌及甲○○，並
    扣得甲○○所有供施用第一級毒品海洛因所用之注射針筒1
    支（內含第一級毒品海洛因殘留，量微無法磅重）與張萱凌
    所有之吸食器1 組。
三、案經臺北縣政府警察局新莊分局報告臺灣板橋地方法院檢察
    署檢察官偵查起訴。
    理  由
一、上開事實，業據被告甲○○本院準備程序與審理時供承不諱
    ；又被告於如事實欄第一段所述時地經警查獲後採尿檢驗結
    果，所採尿液含有鴉片類嗎啡、安非他命類甲基安非他命陽
    性反應一節，此有臺北縣政府警察局新莊分局偵辦毒品危害
    防制條例案被移送人姓名代碼對照表（編號：H0000000）、
    台灣檢驗科技股份有限公司濫用藥物尿液檢驗報告1 紙各在
    卷足憑（偵查卷第33頁、本院卷第37頁、38頁）；此外並有
    被告甲○○所有供施用第一級毒品海洛因所用之注射針筒1
    支扣案（偵查卷第19頁上方第一張照片所示所示右邊之其中
    1 支注射針筒，本院卷第41頁，96年度保管字第7871號扣押
    物品清單編號1 所示之其中一支注射針筒）與張萱淩所有之
    玻璃球吸食器1 組各在卷可稽（偵查卷第19頁下方照片所示
    ）。綜上調查，本件事證明確，被告犯行應堪認定。
二、核被告甲○○所為，係犯毒品危害防制條例第10條第1 項、
    第2 項之施用第一級、第二級毒品罪；被告持有海洛因、甲
    基安非他命犯行，各為施用之高度行為所吸收，故不另論罪
    。查被告有如事實欄第一段所載之犯罪科刑執行紀錄，有臺
    灣高等法院被告前案紀錄表在卷為憑，被告於上開有期徒刑
    執行完畢後，5 年內再犯本件有期徒刑以上之上揭二罪，均
    為累犯，各應依刑法第47條第1 項累犯之規定加重其刑。被
    告所犯上開2 罪，行為互殊、犯意個別，且犯罪構成要件不
    同，應依數罪規定，予以分論併罰。爰審酌被告曾已有多次
    因施用毒品案件前科，已如上述；其業經觀察勒戒及刑事判
    決之處遇，其仍未戒斷其施用毒品之惡習，竟再犯本件施用
    毒品安非他命與海洛因犯行，顯見其不思悔改，兼衡其犯後
    業已坦承犯行，態度良好等一切情狀，分別就其施用第一級
    、第二級毒品犯行各量處如主文所示之刑，並定其應執行之
    刑，以資懲儆。
三、沒收：扣案之吸食器1 組，被告於偵查中與本院審理時均否
    認該吸食器1 組為其所有，辯稱係其友人張萱淩所有；何況
    本案係被告甲○○在其友人張萱淩前開租屋處查獲，因無積
    極確切證據足認該吸食器1 組確係被告甲○○所有，故對該
    吸食器1 組不予宣告沒收。又前開如偵查卷第19頁上方第一
    張照片所示右邊之含有第一級毒品海洛因殘留，量微無法磅
    重之注射針筒1 支係被告甲○○所有供施用第一級毒品海洛
    因所用之物，業據被告甲○○於本院審理時供承在卷，故該
    注射針筒1支 ，爰依刑法第38條第1 項第2 款規定沒收；又
    前開注射針筒1 支其內含有第一級毒品海洛因殘留，量微無
    法磅重，亦應依毒品危害防制條例第18條第1 項前段規定宣
    告沒收銷燬。
據上論斷，應依刑事訴訟法第299條第1項前段、第273條之1第1
項、毒品危害防制條第10條第1項、第2項、第18條第1項前段，
刑法第11條前段、第47條第1項、第51條第5款、第38條第1項第2
款，判決如主文。
本案經檢察官連思藩到庭執行職務。
中　　華　　民　　國　　96　　年　　12　　月　　21　　日
                  刑事第二庭    法　官 陳坤地
上列正本證明與原本無異。
如不服本判決，應於送達後十日內敘明上訴理由，向本院提出上
訴狀。
                                書記官 林壯隆
中　　華　　民　　國　　96　　年　　12　　月　　25　　日
附錄條文
毒品危害防制條第10條第1項、第2項
施用第一級毒品者，處 6 月以上 5 年以下有期徒刑。
施用第二級毒品者，處 3 年以下有期徒刑。
